臺灣高雄地方法院刑事判決　　　　　　　　　　　　九十三年度訴字第二二六九號
　　公　訴　人　臺灣高雄地方法院檢察署檢察官
　　被　　　告　乙○○
右列被告因違反毒品危害防制條例案件，經檢察官提起公訴（九十三年度毒偵字第三
五八四號），於本院行準備程序進行中，被告就被訴事實為有罪之陳述，經告知簡式
審判程序之旨，並聽取當事人之意見後，本院認宜以獨任進行簡式審判程序，裁定進
行簡式審判程序，判決如左：
    主  文
乙○○連續施用第一級毒品，處有期徒刑柒月。扣案殘留海洛因之注射針筒壹支沒收
銷毀之。
    事  實
一、乙○○前於民國九十三年間因施用毒品案件，經本院以九十三年度毒聲字第二六
    五號裁定送觀察、勒戒後，認無繼續施用毒品之傾向，經台灣高雄地方法院檢察
    署檢察官於九十三年五月十九日以九十三年度毒偵緝字第二五五號處分不起訴確
    定在案。詎仍未知悔改，明知海洛因業經公告列為毒品危害防制條例第二條第二
    項第一款之第一級毒品，不得非法持有、施用，五年內復仍基於施用第一級毒品
    海洛因之概括犯意，自九十三年六月下旬某日起至同年七月五日二十二時二十分
    許回溯二十四小時內之某時止（不含公權力拘束期間），在其位於高雄縣大寮鄉
    ○○路一一六巷二號十二樓住處，以將海洛因粉末摻入水中，再以針筒注射之方
    式，連續施用第一級毒品海洛因多次。嗣經警於同年七月五日二十一時三十分許
    ，在高雄縣大寮鄉後庄村後庄國小前查獲，並扣得殘留海洛因之注射針筒一支。
二、案經高雄縣政府警察局林園分局報請台灣高雄地方法院檢察署檢察官偵查起訴。
    理  由
一、本件被告所犯為死刑、無期徒刑、最輕本刑為三年以上有期徒刑以外之罪，其於
    準備程序進行中，就被訴事實為有罪之陳述，經告知簡式審判程序之旨，並聽取
    當事人之意見後，本院認宜以獨任進行簡式審判程序，而裁定進行簡式審判程序
    審理，合先敘明。
二、右揭事實，業據被告乙○○於警、偵訊及本院審理中自白不諱，且其為警查獲時
    所採取之尿液經送高雄縣衛生局檢驗結果，呈嗎啡陽性反應，有該局九十三年七
    月六日九三煙檢字第一三九一號煙毒尿液檢驗成績書、姓名代碼對照表各一紙在
    卷可憑，又扣案之注射針筒一支經送請高雄醫學大學附設中和紀念醫院鑑驗結果
    ，呈海洛因陽性反應，有該醫院九十三年九月二十一日編號九三０九之二三五號
    檢驗報告在卷可稽。參諸醫學臨床實驗及根據英國藥學會出版之文獻Isolation
    and Indentifi- cation of Drugs乙書第二百九十三頁載：海洛因經注射入人體
    後，在體內迅速水解成6-Monoacety I morphine，再緩緩繼續水解成嗎啡，然後
    再循嗎啡之代謝方式排出，同書第四百三十一頁至第四百三十二頁並載有：嗎啡
    經注射入人體後，約百分之五十以上於八小時內自尿中排出，至二十四小時排出
    約百分之九十，但四十八小時後仍有微量可檢出等語。此外，按通常健康成人一
    次注射嗎啡十五公絲，而以現行採用蟻醛酸試液及鉬鋑銨酸試液檢檢驗其尿液時
    ，注射後八小時內所排尿液易於檢出；八小時至二十四小時，視其取尿時間及尿
    量多寡，可能檢出；至二十四小時以後所排之尿液，用上述方法已難檢出，亦據
    行政院衛生署藥物食品檢驗局七十三年十一月三十日（）藥檢壹字第○三○二
    二一號函釋明確，是依上開說明，佐以被告前揭尿液檢驗報告，足徵被告上開施
    用第一級毒品海洛因之自白，核與事實相符，可採為認定事實之依據。另被告前
 於九十三年間因施用毒品案件，經本院以九十三年度毒聲字第二六五號裁定送觀
    察、勒戒後，認無繼續施用毒品之傾向，經台灣高雄地方法院檢察署檢察官於九
    十三年五月十九日以九十三年度毒偵緝字第二五五號處分不起訴確定在案等情，
    此有台灣高等法院被告全國前案紀錄表、台灣高雄地方法院檢察署刑案資料查註
    紀錄表各一紙附卷可按，其於前開不起訴處分確定後，再犯本件施用毒品罪，事
    證明確，被告上開犯行洵堪認定。
三、核被告所為，係犯毒品危害防制條例第十條第一項之施用第一級毒品罪。又其施
    用第一級毒品前後持有該毒品之低度行為，應被其施用之高度行為所吸收，不另
    論罪。而被告先後多次施用海洛因之犯行，時間緊接，方法相同，觸犯構成要件
    相同之罪，顯係基於概括犯意為之，為連續犯，依刑法第五十六條之規定，以一
    罪論。爰審酌被告前有施用毒品之不良素行，歷經觀察、勒戒程序後，仍未能徹
    底戒絕毒品，且屢經查獲，隨即再犯，顯見意志不堅，且有失政府制定毒品危害
    防制條例之立法美意，本不宜寬貸，惟念其施用毒品乃自戕一己之身體健康，尚
    未害及他人，且犯後始終坦承犯行，深具悔意等一切情狀，量處如主文所示之刑
 。至扣案注射針筒一支，經送高雄醫學大學附設中和紀念醫院鑑驗結果，殘留有
    海洛因成分，已如前述，屬違禁物，不論是否屬犯人所有，爰依毒品危害防制條
    例第十八條第一項前段規定，併予宣告沒收銷燬之。
據上論斷，應依刑事訴訟法第二百七十三條之一第一項、第二百九十九條第一項前段
，毒品危害防制條例第十條第一項、第十八條第一項前段，刑法第十一條、第五十六
條，判決如主文。
本案經檢察官甲○○到庭執行職務。
中      華      民      國      九十三      年    十    月    二十九    日
                                  臺灣高雄地方法院刑事庭
                                      法  官  胡  宜  如
右正本證明與原本無異。
如不服本判決，應於判決送達後十日內，向本院提出上訴狀。
                                      書記官  蘇  溪  林
中      華      民      國      九十三      年    十    月    二十九    日
附錄法條：
毒品危害防制條例第十條
施用第一級毒品者，處六月以上五年以下有期徒刑。
施用第二級毒品者，處三年以下有期徒刑。
